臺灣板橋地方法院刑事判決　　　　　　 94年度簡上字第292號
上　訴　人　臺灣板橋地方法院檢察署檢察官
被　　　告　甲○
上列上訴人因被告贓物案件，不服本院九十四年度簡字第一八三
二號中華民國九十四年四月二十七日第一審簡易判決（聲請簡易
判決處刑案號：九十三年度偵字第一０二九０號）提起上訴，及
移送併辦（九十四年度偵字第八二六二號），本院管轄之第二審
合議庭判決如下：
    主  文
原判決撤銷。
甲○連續故買贓物，處有期徒刑伍月，如易科罰金，以佰元折
算壹日。
    事  實
一、甲○係址設於臺北縣中和市○○路○段一六六號之「尚好通
    訊行」之負責人，竟基於故買贓物之概括犯意，在上址連續
    為下列行為：
(一)、於民國九十三年六月二十一日二十二時三十分許，在前開通
    訊行內，明知某不詳姓名、年籍之成年男子所持有之ＢＲＯ
    ＮＩＣＡ廠牌ＥＴＲＳ型之單眼相機及ＳＨＡＲＰ廠牌數位
    攝影機各一台（該物係乙○○所有，置放在車牌號碼九Ｄ－
    八六一二號自用小客貨車內，於同月二十一日十八時許，在
    臺北縣中和市○○○○○道下之防迅道路上，遭不詳之人以
    打破車窗之方式，侵入車內竊取），係來路不明之贓物，竟
    以新臺幣（下同）一萬六千元之價格予以購買。嗣甲○將上
    開物品交由不知情之胡樹金（另經檢察官為不起訴處分）出
    售，於九十三年六月二十二日九時二十分許，在胡樹金位於
    臺北縣三重市重新橋下跳蚤市場之攤位，為乙○○發現，而
    報警當場查獲。
(二)、復於九十三年十一月九日十八時許，在前開通訊行內，明知
    周明宏所持有已故障之ＳＯＮＹ廠牌Ｖ８攝影機及完好之Ｃ
    ＡＮＯＮ廠牌簡便型相機各一台（該物係周順吉所有，於九
    十三年十一月七日五時十分許，遭周明宏侵入其位於臺北市
    ○○街一巷五號住處竊取），係來路不明之贓物，竟承繼上
    開犯意，連同另一部無法證明係贓物之簡便相機，而以總計
    一千元之價格予以購買，準備將已故障之ＳＯＮＹ廠牌Ｖ８
    攝影機拆卸成修理之零件使用。嗣於九十三年十二月十四日
    ，周順吉供出上情，循線在上開通訊行內查獲上開物品，始
    知上情。
二、案經乙○○訴由臺北縣政府警察局三重分局移送臺灣板橋地
    方法院檢察署檢察官偵查後聲請以簡易判決處刑，及臺北市
    政府警察局大同分局移送臺灣士林地方法院檢察署呈請臺灣
    高等法院檢察署檢察長核轉臺灣板橋地方法院檢察署檢察官
    偵查後移送併辦。
    理　由
一、訊據被告甲○固坦承為「尚好通訊行」之負責人，並於上揭
    時、地先後二次購買上揭物品之事實不諱，惟矢口否認有何
    故買贓物之犯行，辯稱：伊並不知道購入之上述物品是贓物
    云云。然查：
(一)、上揭ＢＲＯＮＩＣＡ廠牌ＥＴＲＳ型之單眼相機及ＳＨＡＲ
    Ｐ廠牌數位攝影機各一台，係乙○○所有，置放在車牌號碼
    九Ｄ－八六一二號自用小客貨車內，於同月二十一日十八時
    許，在臺北縣中和市○○○○○道下之防迅道路上，遭不詳
    之人以打破車窗之方式，侵入車內竊取，及ＳＯＮＹ廠牌Ｖ
    ８攝影機及完好之ＣＡＮＯＮ廠牌簡便型相機各一台，係周
    順吉所有，於九十三年十一月七日五時十分許，遭周明宏侵
    入其位於臺北市○○街一巷五號住處竊取等情，分據被害人
    乙○○於警詢及周順吉於警詢、偵查中指述綦詳，且經同案
    被告周明宏於偵查中供承屬實，並有扣押物品目錄表一紙、
    贓物認領保管單三紙、產品保證書一紙、現場照片八紙在卷
    可憑。是上開ＢＲＯＮＩＣＡ廠牌ＥＴＲＳ型之單眼相機、
    ＳＨＡＲＰ廠牌數位攝影機、ＳＯＮＹ廠牌Ｖ８攝影機及Ｃ
    ＡＮＯＮ廠牌簡便型相機各一台，係屬贓物無訛。
(二)、被告於本院審理中供承其從事中古手機之買賣，知道要登記
    販賣者之年籍資料等語，惟本案被告向姓名、年籍均不詳之
    成年男子及周明宏購買上揭物品均未有任何交易之紀錄，顯
    與一般之正常交易迥異，衡諸常情，理應對上揭物品來源之
    正當性有所懷疑，被告豈能諉稱不知是贓物？又被告之前即
    有贓物之前科，有臺灣高等法院被告前案紀錄表一份在卷可
    憑，更應有所警覺，豈會未對販買者之年籍資料予以紀錄？
    何況被告於本院審理中供稱周明宏所販賣之上揭物品，其中
    ＣＡＮＯＮ廠牌簡便型相機一台市價即值一千多元，則其全
    部以一千元之價格購買，亦遠低於一般市價，顯見其主觀上
    應有贓物之認識無疑。
(三)、綜上所述，被告上開所辯，為事後卸責之詞，委不足採。本
    件事證明確，被告犯行洵堪認定，應予依法論處。
二、核被告所為，係犯刑法第三百四十九條第二項之故買贓物罪
    。被告先後二次犯行，時間緊密，犯罪構成要件相同，顯係
    基於概括犯意為之，為連續犯，依刑法第五十六條之規定，
    以一罪論，並加重其刑。原聲請簡易判決處刑意旨雖未敘及
    被告於九十三年十一月九日之故買贓物犯行（九十四年度偵
    字第八二六二號），然此部分經臺灣板橋地方法院檢察署檢
    察官提起上訴請求併案審理，核與已聲請簡易判決處刑之犯
    罪事實既具連續犯之裁判上一罪關係，應為聲請簡易判決處
    刑效力所及，本院自得併予審究。原審以被告於九十三年六
    月二十一日之故買贓物犯行罪證明確，予以論罪科刑，固非
    無見，然被告於九十三年十一月九日之故買贓物犯行，原審
    未及審究，即有未洽，檢察官上訴意旨執此指摘原判決不當
    ，核有理由，應由本院予以撤銷改判。爰審酌被告之素行、
    犯罪之動機、目的、手段，既侵害被害人財產權益，亦使被
    竊之物難於追復，助長竊風，其故買之贓物價值及其犯罪後
    之態度等一切情狀，量處如主文所示之刑，並諭知易科罰金
    之折算標準，以示懲儆。
據上論斷，應依刑事訴訟法第四百五十五條之一第一項、第三項
、第三百六十九條第一項前段、第三百六十四條、第二百九十九
條第一項前段，刑法第五十六條、第三百四十九條第二項、第四
十一條第一項前段，罰金罰鍰提高標準條例第一條前段、第二條
，判決如主文。
本案經檢察官朱學瑛到庭執行職務
中　　華　　民　　國　　94　　年　　10　　月　　27　　日
                  刑事第十四庭　審判長法　官  黎錦福
                                      法  官  饒金鳳
                                      法  官  曾正耀
以上正本證明與原本無異。
不得上訴。
                                    　書記官  黃靖媛
中　　華　　民　　國　　94　　年　　10　　月　　27　　日
附錄本案論罪科刑法條全文：
刑法第349條
收受贓物者，處三年以下有期徒刑、拘役或五百元以下罰金。
搬運、寄藏、故買贓物或為牙保者，處五年以下有期徒刑、拘役
或科或併科一千元以下罰金。
因贓物變得之財物，以贓物論。
